---
title: "期中競賽"
output: 
  flexdashboard::flex_dashboard:
    logo: olist.png
    theme: default 
    orientation: columns
    social: menu
    source_code: embed
runtime: shiny
---

```{r}
library(shinyWidgets); library(flexdashboard); library(pwr); library(dplyr); library(d3heatmap); library(DT)
```

```{r}
complete2<-data.table::fread("C:/Users/Sean/Desktop/MBA/R Class/brazilian-ecommerce/complete2.csv",data.table = F,encoding = "UTF-8")

complete2_OORD_merge<-data.table::fread("C:/Users/Sean/Desktop/MBA/R Class/brazilian-ecommerce/complete2_OORD_merge.csv",data.table = F,encoding = "UTF-8")

OGD=data.table::fread("C:/Users/Sean/Desktop/MBA/R Class/brazilian-ecommerce/olist_geolocation_dataset.csv",data.table = F,encoding = "UTF-8")

OORD=data.table::fread("C:/Users/Sean/Desktop/MBA/R Class/brazilian-ecommerce/olist_order_reviews_dataset.csv",data.table = F,encoding = "UTF-8")

OPD=data.table::fread("C:/Users/Sean/Desktop/MBA/R Class/brazilian-ecommerce/olist_products_dataset.csv",data.table = F,encoding = "UTF-8")

region_category=OGD[!duplicated(OGD$geolocation_state),]$geolocation_state
review_score=OORD[!duplicated(OORD$review_score),]$review_score

product_category_name=OPD[!duplicated(OPD$product_category_name),]$product_category_name

complete2_OORD_merge[,1:2]=NULL

OORD_OOD_OOID_OPD_merge_hot=data.table::fread("C:/Users/Sean/Desktop/MBA/R Class/brazilian-ecommerce/OORD_OOD_OOID_OPD_merge_hot.csv",data.table = F,encoding = "UTF-8")

five_star_rate_permonth=data.table::fread("C:/Users/Sean/Desktop/MBA/R Class/brazilian-ecommerce/five_star_rate_permonth.csv",data.table = F,encoding = "UTF-8")

OPD_PCNT_merge=data.table::fread("C:/Users/Sean/Desktop/MBA/R Class/brazilian-ecommerce/OPD_PCNT_merge.csv",data.table = F,encoding = "UTF-8")
```

```{r}
payment_type_count = data.frame(C = c(3, 1529, 5775, 19784, 76795), D = c('not_defined','debit_card','voucher','boleto','credit_card'))

payment_type_count = payment_type_count[order(payment_type_count$C, decreasing = TRUE),]

myLabel1 = as.vector(payment_type_count$D) 

myLabel1 = paste(myLabel1, "(", round(payment_type_count$C / sum(payment_type_count$C) * 100, 2), "%)        ", sep = "")   
```

```{r}
OORD$review_creation_date<-as.POSIXct(OORD$review_creation_date,format="%Y-%m-%d %H:%M:%S")

five_star_rate_permonth<-merge(OORD%>%group_by(month=format(review_creation_date,"%Y-%m"),review_score)%>%count(),OORD%>%group_by(month=format(review_creation_date,"%Y-%m"))%>%count(),by="month")

five_star_rate=five_star_rate_permonth$n.x/five_star_rate_permonth$n.y
```

```{r}
review_score_count = data.frame(A = c(11858, 3235, 8287, 19200, 57420), B = c('一顆星','二顆星','三顆星','四顆星','五顆星'))

review_score_count = review_score_count[order(review_score_count$A, decreasing = TRUE),]   

myLabel = as.vector(review_score_count$B)   

myLabel = paste(myLabel, "(", round(review_score_count$A / sum(review_score_count$A) * 100, 2), "%)        ", sep = "")
```

```{r}
library(tidyverse)
library(Imap)   

dist_list <- list()

for (i in 1:nrow(complete2)) {dist_list[[i]] <- gdist(lon.1 = complete2$selllng[i], lat.1 = complete2$selllat[i], lon.2 = complete2$custlng[i], lat.2 = complete2$custlat[i], units="miles")}

complete2$distbtwn<-as.integer(dist_list)
NumAttr<- subset(complete2,select = c(distbtwn,price,freight_value,product_name_lenght,product_description_lenght,product_photos_qty,product_weight_g,payment_value,payment_installments))

library(maps)
Brazil<-map_data("world")%>%filter(region=="Brazil")
OGD = OGD[OGD$geolocation_lat <= 5.27438888,]
OGD = OGD[OGD$geolocation_lng >= -73.98283055,]
OGD = OGD[OGD$geolocation_lat >= -33.75116944,]
OGD = OGD[OGD$geolocation_lng <=  -34.79314722,]
complete2 = complete2[complete2$selllat <= 5.27438888,]
complete2 = complete2[complete2$custlat <= 5.27438888,]
```

公司介紹
=====================================

Column {data-width=50%}
-------------------------------------
    
### 了解Olist歷史 {data-height=100%}

<iframe width="100%" height="100%"  frameborder="0" src="http://www.youtube.com/embed/z01QmZyvhes?start=1"  allowfullscreen></iframe>


Column {data-width=50%}
-------------------------------------
### 關於Olist {data-height=10%}
Olist是市場內的一個很棒的商店。它是巴西主要電子商務中心最大的百貨商店。此外，我們通過單一合同以完全簡單的方式將微型，中小型企業（SMB）連接到這些關鍵市場。到目前為止，我們已經有超過3,400名店主在大型門戶網站上銷售，如Americanas，Ponto Frio，Walmart，Casas Bahia，Submarino，Mercado Livre等。Olist的想法來自我們團隊在500 Startups的六個月期間 -這是矽谷的主要加速器。我們從那裡回來加速增長，因此我們不斷投資於新人才的搜索和培訓，以形成一支高績效的專業團隊。

### Olist平台特色{data-height=90%}
Olist (零售平台)

a.願景：

實現夢想，滿足人們的消費需求，節省時間和金錢，成為巴西最好的零售公司。

b.公司目標：

(1)被顧客視為最佳購買選擇

(2)被股東/投資者視為該細分市場的最佳回報

(3)被員工認為是職業發展的最佳選擇

(4)被供應商視為最佳分銷渠道

(5)被社會視為具有社會和生態責任感的公司

c.Olist的差異

對賣方

(1)在銷售渠道中享有很高的聲譽，可直接影響廣告的可見度。 

(2)市場情報會評估提供報價的最佳方式，以增加銷售機會。

(3)運營儀表中可以獲得有關產品，訂單，庫存和性能的所有數據和統計信息。

(4)獨特的合約，允許在該國的主要市場銷售。 

(5)產品，訂單，財務，物流和SAC的集中管理。

(6)使用所有消費者數據直接在平台上發布和打印訂單運輸標籤。

對買方

(1)自由市場，無需離開平台即可消除買家的所有疑慮。方便轉換訂單。

(2)嚴格把關賣家，提供好品質的平台。

商品種類與付款方式分析
=====================================

Column {data-width=100%}
-------------------------------------

### 前十名商品種類長條圖 {data-height=100%}
```{r}
renderPlot(
  barplot(table(OPD_PCNT_merge$product_category_name_english)%>%sort()%>%tail(10))
)
```

### 付款方式圓餅圖  {data-height=100%}
```{r}
renderPlot(
  ggplot(payment_type_count, aes(x = "", y = C, fill = D)) + 
  geom_bar(stat = "identity", width = 1) +    
  coord_polar(theta = "y") + 
  labs(x = "", y = "", title = "") + 
  theme(axis.ticks = element_blank()) + 
  theme(legend.title = element_blank(), legend.position = "top") + 
  scale_fill_discrete(breaks = payment_type_count$D, labels = myLabel1) + 
  theme(axis.text.x = element_blank())+theme(panel.grid=element_blank()) +    theme(panel.border=element_blank())
)
```

買家評分分析
=====================================

Row {data-width=1000%}
-------------------------------------

### 總評分圓餅圖 {data-width=500}
```{r}
renderPlot(
  ggplot(review_score_count, aes(x = "", y = A, fill = B)) + 
  geom_bar(stat = "identity", width = 1) +    
  coord_polar(theta = "y") + 
  labs(x = "", y = "", title = "") + 
  theme(axis.ticks = element_blank()) + 
  theme(legend.title = element_blank(), legend.position = "top") + 
  scale_fill_discrete(breaks = review_score_count$B, labels = myLabel) + 
  theme(axis.text.x = element_blank())+theme(panel.grid=element_blank()) +    theme(panel.border=element_blank())
)

```

### 每月各評分率折線圖  {data-width=500}
```{r}
renderPlot(
  ggplot(five_star_rate_permonth, aes(x = month, y = five_star_rate,group=review_score,color=review_score)) + geom_line() + geom_point()
)
```

賣家地區分布
=====================================

Inputs {.sidebar data-width=500%}
---------------------------------

```{r}
pickerInput(
  inputId = "myPicker",
  label = "Region select",
  choices = region_category,
  selected = "SP",
  options = list(
     `actions-box` = TRUE,
      #size = 10,
     `selected-text-format` = "count > 3"
   ),
  multiple = TRUE
)
```

Column {data-width=100%}
-------------------------------------

### Graph
```{r}
selectstate=function(myPicker){
  for(i in 2:length(myPicker)){
    myPicker[i]=paste(myPicker[i-1],myPicker[i],sep="|")
  }
  return(myPicker[length(myPicker)])
}

renderPlot(
  ggplot() + geom_polygon(data = Brazil, aes(x=long, y = lat, group = group), fill="black")+ geom_point(data=complete2_OORD_merge%>%filter(grepl(selectstate(input$myPicker),complete2_OORD_merge$seller_state)==T),aes(x=selllng,y=selllat,color=seller_state),size=0.2)
)
```

買家地區分布
=====================================

Inputs {.sidebar data-width=500%}
---------------------------------

```{r}
pickerInput(
  inputId = "myPicker2",
  label = "Region select",
  choices = region_category,
  selected = "SP",
  options = list(
     `actions-box` = TRUE,
      #size = 10,
     `selected-text-format` = "count > 3"
   ),
  multiple = TRUE
)
```

Column {data-width=100%}
-------------------------------------

### Graph
```{r}
renderPlot(
  ggplot() + geom_polygon(data = Brazil, aes(x=long, y = lat, group = group), fill="black")+ geom_point(data=complete2_OORD_merge%>%filter(grepl(selectstate(input$myPicker2),complete2_OORD_merge$customer_state)==T),aes(x=custlng,y=custlat,color=customer_state),size=0.2)
)
```

各評分買家分布
=====================================

Inputs {.sidebar data-width=500%}
---------------------------------

```{r}
pickerInput(
  inputId = "myPicker3",
  label = "review_score",
  choices = c(1,2,3,4,5),
  selected = "1",
  options = list(
     `actions-box` = TRUE,
      #size = 10,
     `selected-text-format` = "count > 3"
   ),
  multiple = TRUE
)
```

Column {data-width=100%}
-------------------------------------

### Graph
```{r}
renderPlot(
  ggplot() + geom_polygon(data = Brazil, aes(x=long, y = lat, group = group), fill="black")+ geom_point(data=complete2_OORD_merge%>%filter(grepl(selectstate(input$myPicker3),complete2_OORD_merge$review_score)==T),aes(x=custlng,y=custlat,color=review_score),size=0.2)
)

```

各品類買家分布
=====================================

Inputs {.sidebar data-width=500%}
---------------------------------

```{r}
pickerInput(
  inputId = "myPicker4",
  label = "product_category_name",
  choices = product_category_name,
  selected = "cama_mesa_banho",
  options = list(
     `actions-box` = TRUE,
      #size = 10,
     `selected-text-format` = "count > 3"
   ),
  multiple = TRUE
)
```

Column {data-width=100%}
-------------------------------------

### Graph
```{r}
renderPlot(
  ggplot() + geom_polygon(data = Brazil, aes(x=long, y = lat, group = group), fill="black")+ geom_point(data=complete2_OORD_merge%>%filter(grepl(selectstate(input$myPicker4),complete2_OORD_merge$product_category_name)==T),aes(x=custlng,y=custlat,color=customer_state),size=0.2)
)
```